【裁判字號】    88,易,1204
【裁判日期】    890210
【裁判案由】    恐嚇
【裁判全文】
臺灣屏東地方法院刑事判決                        八十八年度易字第一二四號
    公  訴  人  臺灣屏東地方法院檢察署檢察官
    被      告  乙○○
右列被告因恐嚇案件，經檢察官提起公訴（八十八年度偵字第四三一六號），本院判
決如左：
     主  文
乙○○共同連續以加害身體之事，恐嚇他人，致生危害於安全，處有期徒刑柒月。
     事  實
一、乙○○因不滿其原任職之至柏工程企業有限公司（下稱至柏公司）之工地主任戊○○剋扣其工資，乃於離職後，竟基於恐嚇危害身體安全之概括犯意，於民國八
    十八年三月二十三日上午八時許，前至屏東縣萬丹鄉○○村○○道路施工處，向
    戊○○恫嚇稱：我沒有工作，你也別想工作，你要小心一點等語，使戊○○心生
    畏懼；嗣復承前之概括犯意，夥同具犯意聯絡之其兄甲○○及另一不詳姓名之成
    年男子（均未據起訴），於同年四月二十二日凌晨一時許，由乙○○持木棒，至
    屏東縣萬丹鄉○○村○○路三十號至柏公司辦公室即戊○○住處，欲找戊○○理
    論未遇，乃於臨走前要當時尚在辦公室內之該公司員工丁○○及丙○○轉告戊○○：如果找到戊○○要打斷他的手腳等語，戊○○得知後，因而心生畏懼，均致
    生危害於戊○○身體之安全。
二、案經戊○○訴由屏東縣警察局屏東分局報請臺灣屏東地方法院檢察署檢察官偵查
    起訴。
     理  由
一、訊據被告乙○○矢口否認右揭犯行，辯稱：伊於八十八年三月二十一日後即未再
    去找戊○○，另伊於同年四月二十二日到萬丹鄉○○村○○路三十號處，係要找
    老闆趙基宗，並非要找戊○○云云。經查，前揭犯行經告訴人戊○○指述歷歷，
    復經證人丁○○、丙○○證述綦詳，二者相符。而丁○○及丙○○與被告素無嫌
    隙，諒無誣攀之可能。次查，被告主觀上認告訴人剋扣其工資，因而心生怨懟，
    氣憤之餘出言恐嚇，核無違常情，足認其有相當之動機。參以被告就是否於八十
    八年四月二十二日前往至柏公司辦公室找告訴人理論一節，於警訊時供稱與其兄
    甲○○同往，嗣於偵訊之初則辯稱其根本未到上址，經公訴人詳加訊問後，始改
    稱其確實曾至該處，但是要找老闆趙基宗，而非被告云云，供詞反覆矛盾，避重
    就輕，顯係推諉之詞。末查，被告出言恫嚇，除持棍棒外並糾眾以壯聲勢，惡行
    惡狀，主觀上顯係有欲加害告訴人身體之意，並通知於告訴人，客觀上亦足令告
    訴人心生畏怖，事證明確，犯行洵堪認定，應予依法論科。
二、核被告所為，係犯刑法第三百零五條之恐嚇危害安全罪。先後二次恐嚇危害安全
    犯行，時間緊接，犯罪構成要件相同，顯係基於概括犯意反覆為之，為連續犯，
    應以一罪論，並加重其刑。又其第二次犯行，與甲○○及另一不詳姓名之成年男
    子間，有犯意之聯絡及行為之分擔，均為共同正犯。爰審酌被告素行不端，僅因
    細故即暴力相向，危害非輕，犯後猶飾詞圖卸，毫無反省悛悔之意等一切情狀，
    量處如主文所示之刑。至木棒一支未扣案，雖為供被告犯罪所用之物，然無法證
    明為被告所有，爰不另予宣告沒收。
據上論斷，應依刑事訴訟法第二百九十九條第一項前段，刑法第二十八條、第五十六
條、第三百零五條，罰金罰鍰提高標準條例第一條前段，判決如主文。
本案經檢察官廖椿堅到庭執行職務。
中      華      民      國      八十九      年      二      月    十    日
                                      臺灣屏東地方法院刑事第一庭
                                          法  官    蔡憲德
右正本證明與原本無異。
對於本判決如有不服應於收受送達後十日內向本院提出上訴書狀上訴於台灣高等法院
高雄分院並按他造當事人之人數附具繕本。
                                          書記官    林鴻仁
中      華      民      國      八十九      年       二     月    十    日
附錄本案論罪科刑法條
刑法第三百零五條
以加害生命、身體、自由、名譽、財產之事，恐嚇他人致生危害於安全者，處二年以
下有期徒刑、拘役或三百元以下罰金。


司法院資訊處製作；財團法人民間司法改革基金會備份。
